【裁判字號】    97,易,711
【裁判日期】    970229
【裁判案由】    恐嚇
【裁判全文】
臺灣臺中地方法院刑事判決               97年度易字第711號
公  訴  人  臺灣臺中地方法院檢察署檢察官
被      告  乙○○
上列被告因恐嚇案件，經檢察官提起公訴（96年度偵字第6601號
），本院改依簡式審判程序審理，判決如下：
    主    文
乙○○以加害生命、身體及財產之事，恐嚇他人致生危害於安全
，累犯，處有期徒刑拾月，減為有期徒刑伍月，如易科罰金，以
新臺幣壹仟元折算壹日。
    犯罪事實
一、乙○○於民國九十五年九月中旬，與代號３４９８─９６０
    ２號之女子（民國78年10月出生，真實姓名、年籍詳卷，以
    下簡稱Ａ女）認識交往而成為男女朋友。嗣乙○○因竊盜案
    件【其於九十四年十一月間，因犯普通竊盜罪，經臺灣花蓮
    地方法院於九十五年八月二十一日判處有期徒刑三月，於九
    十五年九月二十日確定】，於九十五年十一月二十三日入監
    執行，於九十六年二月二十一日縮刑期滿執行完畢，而於九
    十六年二月二十二日出監。乙○○出監後隨即於九十六年二
    月二十五日邀約Ａ女在台中市之第一廣場見面，惟二人見面
    後，Ａ女即提出分手之要求，乙○○遂極力試圖挽回Ａ女，
    然Ａ女去意甚堅，乙○○見此，雖任由Ａ女搭載火車返回其
    台中縣豐原市之住處。惟隨即基於恐嚇危害安全之犯意，於
    同日，在台中市某處，撥打電話予Ａ女，向其恫稱：「如果
    再提分手之事，我就會到妳工作場所砸店，讓妳失業」、「
    給我一個理由，不然我會到妳上班的地方天天等妳下班」等
    語，以此加害生命、身體及財產之事恐嚇Ａ女，致Ａ女因此
    心生畏懼而危害於其安全。
二、案經Ａ女及Ａ女之母（真實姓名、年籍詳卷，以下簡稱Ｂ女
    ）訴由台中縣警察局移送臺灣臺中地方法院檢察署檢察官偵
    查起訴。
    理    由
一、按被告以外之人於審判外之言詞或書面陳述，除法律有規定
    者外，不得作為證據，刑事訴訟法第一百五十九條第一項定
    有明文，此即學理上所稱「傳聞證據排除法則」。又被告以
    外之人於審判外之陳述，雖不符同法第一百五十九條之一至
    第一百五十九條之四之規定，而經當事人於審判程序同意作
    為證據，法院審酌該言詞陳述或書面陳述作成時之情況，認
    為適當者，亦得為證據。當事人、代理人或辯護人於法院調
    查證據時，知有第一百五十九條第一項不得為證據之情形，
    而未於言詞辯論終結前聲明異議者，視為有前項之同意，亦
    為同法第一百五十九條之五所明定。從而，本件證人即告訴
    人Ａ女於警詢及偵查時、證人洪志南於警詢時所為陳述，固
    為被告以外之人在審判外之陳述，均屬傳聞證據，惟公訴人
    及被告就前開審判外之陳述，迄於言詞辯論終結前未為異議
    之聲明，且對於該等證詞之證據能力均表示沒有意見等語，
    而本院審酌彼等陳述作成時之情況，核無違法取證及證明力
    明顯過低之瑕疵，亦認為以之作為證據為適當，故依諸上開
    規定及說明，前開證人等之陳述是否屬於傳聞之例外，無庸
    先行考量刑事訴訟法第一百五十九條之一第二項、第一百五
    十九條之二、第一百五十九條之三等規定，得逕依同法第一
    百五十九條之五規定作為證據，合先敘明。
二、訊據被告乙○○於本院審理時對於上開事實坦承不諱，核與
    證人即告訴人Ａ女於警詢及偵查時、證人洪志南於警詢時陳
    述之情節相符，而本件被告打電話向告訴人Ａ女所稱：「如
    果再提分手之事，我就會到妳工作場所砸店，讓妳失業」、
    「給我一個理由，不然我會到妳上班的地方天天等妳下班」
    等語，於社會一般觀念，已足以解釋為加害生命、身體及財
    產之通知，客觀上已足使一般人心生畏怖，且告訴人經送請
    行政院國軍退除役官兵輔導委員會臺中榮民總醫院作精神鑑
    定後，認告訴人Ａ女反應符合美國精神醫學會制定之精神疾
    病診斷統計手冊四版所定義之「創後壓力症侯群」之狀況，
    亦足認被告上開言語，在主觀上已使告訴人心生畏懼，並已
    達危害其生命、身體及財產安全之程度。從而，本件事證明
    確，被告上開恐嚇犯行，可堪認定。
三、核被告乙○○所為，係犯刑法第三百零五條之恐嚇危害安全
    罪。查，被告前於九十四年十一月間，因犯普通竊盜罪，經
    臺灣花蓮地方法院於九十五年八月二十一日判處有期徒刑三
    月，於九十五年九月二十日確定，於九十五年十一月二十三
    日入監執行，並於九十六年二月二十一日縮刑期滿執行完畢
    之事實，有臺灣高等法院被告前案紀錄表及臺灣臺中地方法
    院檢察署刑案資料查註紀錄表在卷可憑，其前受有期徒刑執
    行完畢，五年內故意再犯本件有期徒刑以上之罪，為累犯，
    應依刑法第四十七條第一項規定加重其刑。爰審酌被告之素
    行不佳、犯罪之動機、目的、手段不良，與告訴人交往後，
    因告訴人提出分手之要求，即出言恫嚇，絲毫不尊重他人對
    感情之自由意願，並對告訴人之身心造成鉅大傷害（按：告
    訴人於本院審理時，見到被告畏懼哭泣、無法言語，身體虛
    弱，四肢乏力，須人攙扶行走始能入庭之情況，被告之行為
    顯已造成告訴人身心嚴重之創傷，有審理筆錄可稽）等一切
    情狀，量處如主文所示之刑。又被告犯罪之時間，係在九十
    六年四月二十四日以前，所犯符合中華民國九十六年罪犯減
    刑條例所定之減刑條件，應依該減刑條例第二條第一項第三
    款之規定，減其宣告刑二分之一，並依該條例第九條之規定
    ，諭知易科罰金之折算標準。
據上論斷，應依刑事訴訟法第二百九十九條第一項前段，刑法第
三百零五條、第四十七條第一項、第四十一條第一項前段，刑法
施行法第一條之一第一項、第二項前段，中華民國九十六年罪犯
減刑條例第二條第一項第三款、第七條、第九條，判決如主文。
本案經檢察官甲○○到庭執行職務。
中    華    民    國    97    年     2     月    29   日
                  刑事第二庭    法  官  曾佩琦
上正本證明與原本無異。
如不服本判決，應於收受送達後十日內向本院提出上訴書狀（應
敘述具體理由並附繕本）。
上訴書狀如未敘述理由，應於上訴期間屆滿後二十日內補提理由
書於本院。
                                書記官  何淑鈴
中    華    民    國    97    年     2     月    29   日
附錄本案論罪科刑法條
【刑法第三百零五條】
  以加害生命、身體、自由、名譽、財產之事，恐嚇他人致生危
  害於安全者，處二年以下有期徒刑、拘役或三百元以下罰金。


司法院資訊處製作；財團法人民間司法改革基金會備份。
